【裁判字號】    97,訴,1654
【裁判日期】    980119
【裁判案由】    違反毒品危害防制條例
【裁判全文】
臺灣臺南地方法院刑事判決              97年度訴字第1654號
公  訴  人  臺灣臺南地方法院檢察署檢察官
被      告  乙○○
                    （現於臺灣臺南看守所羈押中）
上列被告因違反毒品危害防制條例案件，經檢察官提起公訴（97
年度毒偵字第1586號、97年度營毒偵字第 410號），被告於本院
行準備程序中就被訴犯罪事實為有罪之陳述，本院合議庭裁定由
受命法官獨任行簡式審判程序，判決如下：
    主  文
乙○○施用第一級毒品，累犯，處有期徒刑捌月；又施用第一級
毒品，累犯，處有期徒刑捌月；又施用第二級毒品，累犯，處有
期徒刑月。應執行有期徒刑壹年。
    事實及理由
一、犯罪事實：
  (一)乙○○曾因施用毒品案件，經臺灣高雄地方法院以90年度毒
    聲字第7543號裁定送勒戒處所觀察、勒戒後，認為有繼續施
    用毒品之傾向，再經同院以91年度毒聲字第 616號裁定令入
    戒治處所施以強制戒治，至民國91年 7月18日停止戒治付保
    護管束，於92年2月6日保護管束期滿，未經撤銷停止戒治而
    視為執行完畢，並經臺灣高雄地方法院檢察署檢察官以92年
    度戒毒偵字第 309號為不起訴處分。然乙○○並未戒除毒癮
    ，又因施用第一級毒品案件，經臺灣基隆地方法院以93年度
    訴緝字第44號判決判處有期徒刑8月確定，執行至94年12月7
    日縮刑期滿執行完畢。
  (二)詎乙○○不知悔改，竟於前開施用毒品案件經追訴處罰後，
    又基於施用第一級毒品海洛因之犯意，於97年6月18日下午3
    時許，在臺南市北區「上佳賓館」302 號房內，以注射方式
    施用第一級毒品海洛因 1次。復基於施用第二級毒品甲基安
    非他命之不確定故意，於上開時間，在上開賓館房間內，吸
    食其友人燒烤甲基安非他命產生之煙霧。嗣於97年 6月21日
    下午 3時許，乙○○於員警尚未查知其上開施用第一、二級
    毒品犯行前，主動前往臺南市警察局第五分局，向員警表示
    其有施用第一級毒品海洛因犯行，希望參加臺灣臺南地方法
    院檢察署所舉辦之「毒品減害替代療法計畫」，自首而接受
    裁判。員警經乙○○之同意對其採尿送驗，在其尿液中驗出
    嗎啡、甲基安非他命陽性反應。
  (三)乙○○復另基於施用第一級毒品海洛因之犯意，於97年 7月
    21日中午12時許，在其位在臺南縣東山鄉東河村吉貝耍91號
    住處房間內，以注射方式施用第一級毒品海洛因 1次。嗣於
    97年7月23日下午1時許，乙○○前往臺南市○○路與長北街
    口，欲向姓名、年籍不詳綽號「三百」之男子購買第一級毒
    品海洛因時，因形跡可疑，為警盤查，並於員警尚未確知其
    施用第一級毒品海洛因犯行前，主動對員警坦承其有施用第
    一級毒品海洛因之行為，自首而接受裁判。員警經乙○○之
    同意對其採尿送驗，又在其尿液中驗出嗎啡陽性反應。
  (四)案經臺南市警察局第五分局、臺南市警察局分別報請、移請
    臺灣臺南地方法院檢察署檢察官偵查起訴。
二、前項犯罪事實，有下列事證足資證明：
  (一)被告乙○○於警詢、偵查及本院審理中所為之自白。
  (二)卷附臺南市警察局第五分局送驗尿液及年籍對照表（見臺南
    市警察局第五分局警卷第 7頁）、詮昕科技股份有限公司97
    年7月2日出具之報告編號：00000000號濫用藥物尿液檢驗報
    告（見97年度毒偵字第1586號偵查卷第 8頁）、臺南市警察
    局送驗尿液及年籍對照表、詮昕科技股份有限公司97年8月7
    日出具之報告編號：00000000號之濫用藥物尿液檢驗報告（
    見臺南市警察局警卷第5至6頁）各1紙。
三、論罪科刑：按海洛因、甲基安非他命分別為毒品危害防制條
    例第2條第2項第1款、第2款所定之第一、二級毒品，不得非
    法持有、施用。又被告曾因施用毒品案件，有前述犯罪事實
    欄所載經觀察、勒戒、強制戒治暨受刑之宣告之紀錄，有臺
    灣高等法院被告全國前案紀錄表在卷可稽，其於強制戒治處
    分執行完畢釋放後 5年內既曾因施用毒品經法院判處罪刑確
    定，揆諸最高法院95年5月9日95年度第 7次刑事庭會議決議
    及同院97年9月9日97年度第 5次刑事庭會議決議意旨，被告
    本次施用第一級毒品海洛因、第二級毒品甲基安非他命犯行
    仍應依法追訴處罰。是核被告所為，係犯毒品危害防制條例
    第10條第1項之施用第一級毒品罪及同條第2項之施用第二級
    毒品罪。被告施用第一級毒品海洛因、第二級毒品甲基安非
    他命時持有海洛因、甲基安非他命之低度行為，俱為施用之
    高度行為所吸收，不另論罪。被告所犯上開施用第一級毒品
    、施用第二級毒品 2罪，犯意各別，行為互殊，應予分論併
    罰。又被告有如犯罪事實欄所載前案有期徒刑執行完畢之紀
    錄，有臺灣高等法院被告前案紀錄表在卷可按，其於前開有
    期徒刑之執行完畢後 5年內，故意再犯本案有期徒刑以上之
    罪，俱為累犯，應均依刑法第47條第 1項之規定加重其刑。
    又被告於97年6月21日、97年7月23日，均係於員警知悉其有
    本案施用毒品犯行前，主動告知員警其有施用第一級毒品海
    洛因，並自願提供尿液送驗，此業據員警於刑事案件報告書
    、移送書中記載明確（見97年度毒偵字第1586號偵查卷第 1
    頁、97年度營毒偵字第410號偵查卷第1頁），據此固堪認被
    告係對於未發覺之施用第一級毒品罪自首而受裁判，然被告
    於97年6月21日自首後，又再度施用第一級毒品海洛因，並
    於前往購買第一級毒品海洛因時，為警盤查，顯見被告並無
    戒除施用毒品惡習之決心，爰不予減輕其刑，併予敘明。
四、爰審酌毒品戕害身心，而被告前因施用毒品經送觀察、勒戒
    、強制戒治處分以及刑之執行後，猶不思戒絕革除惡習，再
    次施用毒品，顯未因前所受觀察、勒戒、強制戒治處分暨刑
    之執行而記取教訓，惟其施用毒品所生危害，實以自戕身心
    健康為主，對於他人生命、身體、財產等法益，尚無明顯而
    重大之實害，兼衡其犯罪後坦承犯行等一切情狀，量處如主
    文所示之刑，並定其應執行之刑，以示懲儆。
五、據上論斷，應依刑事訴訟法第299條第1項前段、第273條之1
    第1項、第310條之 2、第454條第1項，毒品危害防制條例第
    10條第1項、第2項，刑法第11條前段、第47條第 1項、第51
    條第5款，判決如主文。
六、如不服本判決，應於收受本判決後10日內向本院提出上訴書
    狀，並應敘述具體理由。如未敘述上訴理由者，應於上訴期
    間屆滿後20日內向本院補提理由書狀。
本案經檢察官甲○○到庭執行職務。
中    華    民    國    98    年    1     月    19    日
                  刑事第十四庭  法  官  周紹武
以上正本證明與原本無異。
如不服本判決應於收受本判決後10日內向本院提出上訴書狀，並
應敘述具體理由。其未敘述上訴理由者，應於上訴期間屆滿後20
日內向本院補提理由書狀（均須按他造當事人之人數附繕本）「
切勿逕送上級法院」。
                                書記官  徐晨芳
中    華    民    國    98    年    1     月    21    日
附錄本案論罪科刑法條全文：
毒品危害防制條例第10條
施用第一級毒品者，處 6 月以上 5 年以下有期徒刑。
施用第二級毒品者，處 3 年以下有期徒刑。


司法院資訊處製作；財團法人民間司法改革基金會備份。
